【裁判字號】    90,訴,1001
【裁判日期】    900530
【裁判案由】    毒品危害防制條例
【裁判全文】
臺灣臺中地方法院刑事判決                          九十年度訴字第一一號
    公  訴  人  臺灣臺中地方法院檢察署檢察官
    被      告  甲○○
右列被告因違反毒品危害防制條例案件，經檢察官提起公訴（九十年度毒偵字第一五
五一號），本院判決如左：
    主  文
甲○○連續施用第一級毒品，累犯，處有期徒刑拾月，扣案之第一級毒品海洛因壹包
（驗餘淨重貳點伍零公克，包裝重零點玖零公克）沒收銷燬之。
    事  實
一、甲○○前於民國八十八年四月一日、八十八年四月三日，因竊盜及違反毒品危害
    防制條例案件，經本院分別判處有期徒刑一年二月及五月確定，後上開二罪並經
    定其應執行之刑為有期徒刑一年五月，後於八十九年八月十五日假釋付保護管束
    出監，並於八十九年十一月二日假釋期滿視為執行完畢。其前因施用毒品案件，
    經臺灣臺中地方法院檢察署檢察官聲請本院裁定送觀察、勒戒，其結果認無繼續
    施用毒品之傾向，由臺灣臺中地方法院檢察署檢察官於八十七年六月二十四日以
    八十七年度偵字第一０八七九號違反毒品危害防制條例案件為不起訴處分確定；
    再因施用毒品案件，經本院裁定送觀察、勒戒後，認有繼續施用毒品之傾向，除
    由臺灣臺中地方法院檢察署檢察官向本院聲請以簡易判決處刑，本院臺中簡易庭
    於八十八年三月一日，以八十八年度中簡字第二五三號刑事簡易判決判處有期徒
    刑五月，如易科罰金以三百元折算一日，於同年四月三日確定外，同時由本院裁
    定送戒治處所施以強制戒治，且於強制戒治期間滿三月後，被評定為合格，再由
    本院裁定停止戒治，所餘戒治期間，付保護管束，並於八十九年一月二十日保護
    管束期滿。詎甲○○在前案判決確定及強制戒治之保護管束期間屆滿後，仍不知
    悔改，五年內另基於施用第一級毒品海洛因之概括犯意，自八十九年十二月間某
    日起至九十年三月十四日止，以平均一星期施用二次之量，或在其臺中縣豐原市
    ○○里○○○路二三０巷六十五號家中；或在臺中市○○路「金麥坊」便利商店
    內，以將少許第一級毒品海洛因粉末羼入香煙內，再點火施用之方式，連續施用
    第一級毒品海洛因多次，嗣於九十年三月十四日下午四時許，在臺中市○○路七
    十一號前，為警當場查獲，並扣得屬其所有之第一級毒品海洛因一包（驗餘淨重
    貳點伍零公克，包裝重零點玖零公克）。
二、案經臺中市警察局移送臺灣臺中地方法院檢察署檢察官偵查起訴。
    理  由
一、右揭事實，業據被告甲○○於本院審理時坦承不諱，而被告於為警查獲後經採其
    尿液送請鑑驗，其結果嗎啡確呈陽性反應，此有臺中市衛生局煙毒尿液檢驗成績
    書影本一紙附卷可參。又扣案之不明成分白色粉末一包經送請法務部調查局鑑定
    之結果，亦確含海洛因成分（驗餘淨重二點五０公克，包裝重０點九０公克），
    亦有法務部調查局鑑定通知書（00000000）一紙在卷可資佐證，則被告
    就其有施用第一級毒品海洛因之自白核與事實相符。參以被告係經送強制戒治期
    滿，足認被告於經戒治後確已斷癮，故被告此次於強制戒治期滿後再為施用第一
    級毒品之犯行，應確係另行起意無訛，本件事證明確，被告施用第一級毒品海洛
    因之犯行洵堪認定。
二、按海洛因係毒品危害防制條例所定之第一級毒品，不得非法施用。是核被告所為
    ，係犯毒品危害防制條例第十條第一項之施用第一級毒品罪。查被告為供施用第
    一級毒品而持有該級毒品之低度行為，應為施用之高度行為所吸收，不另論罪。
    次查被告先後多次施用第一級毒品之犯行，時間緊接，所犯構成要件相同，顯係
    基於概括犯意反覆為之，應依連續犯之規定論以一罪，並依法加重其刑。末查被
    告前於八十八年四月一日、八十八年四月三日，因竊盜及違反毒品危害防制條例
    案件，經本院分別判處有期徒刑一年二月及五月確定，後上開二罪並經定其應執
    行之刑為有期徒刑一年五月，後於八十九年八月十五日假釋付保護管束出監，並
    於八十九年十一月二日假釋期滿視為執行完畢，有臺灣臺中地方法院檢察署刑案
    資料查註紀錄表及臺灣高等法院被告全國前案紀錄表各一份附卷可稽，被告前受
    有期徒刑執行完畢，於五年以內再犯本件有期徒刑以上之罪，為累犯，應依刑法
    第四十七條規定遞加重其刑。爰審酌被告之素行、施用毒品係戕害自身健康、施
    用第一級毒品之次數、犯罪之動機、目的、所生危害及犯後坦承犯行態度尚屬良
    好等一切情狀，量處如主文所示之刑，以示懲儆。
三、扣案之第一級毒品海洛因一包（驗餘淨重二點五０公克，包裝重０點九０公克）
    ，為查獲之毒品，應依毒品危害防制條例第十八條第一項前段之規定宣告沒收銷
    燬之。
據上論斷，應依刑事訴訟法第二百九十九條第一項前段，毒品危害防制條例第十條第
一項、第二十條第三項前段、第十八條第一項前段，刑法第十一條前段、五十六條、
第四十七條，判決如主文。
本案經檢察官張德寬到庭執行職務。
中      華      民      國      九十      年      五      月    三十    日
                                    臺灣臺中地方法院刑事第四庭
                                        法  官  許  旭  聖
右正本證明與原本無異。
如不服本判決，應於送達後十日內向本院提出上訴狀（須附繕本），上訴於臺灣高等
法院臺中分院。
                                        書記官
中      華      民      國      九十      年      五      月    三十    日
附錄本案論罪科刑法條：
毒品危害防制條例第十條第一項：施用第一級毒品者，處六月以上五年以下有期徒刑
                              。


司法院資訊處製作；財團法人民間司法改革基金會備份。
